# 请教陈版：关于地质勘探企业总分包单位安全生产费的处理

提问人：b16609 时间：2023-01-10 22:25:37
您好陈版，想向您请教：企业从事地质勘探业务，形式为作为总包单位将勘探工作进行分包，将主要钻探、岩质分析任务委托集团内兄弟单位，签订了固定单价的包干合同，企业自身仅承担监理及部分服务性工作。根据今年新安全生产费办法第十条“地质勘探单位按地质勘查项目或工程总费用的2%，在项目或工程实施期内逐月提取企业安全生产费用”的规定，企业是否应按规定提取安全生产费？其中涉及总分包的处理是否可参照工程建设类企业的相关规定及比照中审众环研究问题6-1-4（建筑施工企业总分包单位安全生产费的相关会计处理），作为承担安全生产费计提的责任单位并进行相应会计处理。

回答人：chenyiwei
工程建设类项目对分包的规定，并不适合于地质勘探单位的处理。
对本案例，建议首先考虑本企业是否符合在会计上按净额法确认收入和成本的条件，即相当于本企业的地位仅为协调管理。如果不符合净额确认收入的条件，则只能按收入总额为基础计提了。